臺灣苗栗地方法院刑事判決　　　　　　　　94年度訴字第31號
公　訴　人　臺灣苗栗地方法院檢察署檢察官
被　　　告　庚○○
　　　　　　　　　　樓
指定辯護人　本院公設辯護人　壬○○
上列被告因強盜等案件，經檢察官提起公訴（93年度偵字第4276
號），本院判決如下：
    主  文
庚○○攜帶兇器竊盜，因脫免逮捕，而當場施以強暴，處有期徒
刑柒年貳月。扣案之小鉗子壹把沒收。又共同竊盜，處有期徒刑
捌月。應執行有期徒刑柒年捌月。扣案之小鉗子壹把沒收。
　　事  實
一、庚○○與戊○○（另案審結）共同基於意圖為自己不法所有
    之犯意聯絡，於93年9 月28日凌晨1 時許，由戊○○、庚○○其中1 人駕駛車號不詳之紅色自用小客車搭載另1 人，前
    往苗栗縣頭份鎮○○路115 號前，由戊○○攜帶其所有客觀
    上對人之生命、身體安全構成威脅，足供兇器使用之小鉗子
    1 把，進入傅瑞勳所有，平日由傅瑞勳之岳母己○○所使用
    之車號Q8 -5 110 號自用小客車內，併同使用其在該車內所
    發現，客觀上對人之生命、身體安全構成威脅，亦足供兇器
    使用之大鉗子及起子各1 把，拆卸該車車內音響，並損壞該
    車之左前門把手鎖及電門鎖，庚○○則坐在原紅色自用小客
    車內把風，得手後，戊○○將該音響攜至上開紅色自用小客
    車內，返回己○○所使用之上開自用小客車內，以同一工具
    ，欲接續著手竊取該車電門鎖零件之際，適苗栗縣警察局頭
    份分局尖山派出所警員甲○○、丁○○駕車行經上開地點巡
    邏發現，詎庚○○為脫免逮捕，竟駕駛上開紅色自用小客車
    ，對擋住其去路，而依法行使逮捕現行犯職務之警員甲○○
    ，加以衝撞，當場施以強暴，幸甲○○即時閃躲，始未遭庚○○駕車撞及，惟庚○○已因而逃脫。
二、庚○○另於93年12月2 日凌晨4 、5 時許，在苗栗縣竹南鎮
    ○○路地下道旁，適丙○○（另案審結）駕駛其於同日凌晨
    零時許，在苗栗縣竹南鎮○○路134 號前，所竊取周國清所
    有，平日由周國清之父乙○○所使用之車號2L-0561 號自用
    小貨車行經該處，乃順便搭載庚○○，詎2 人行經苗栗縣竹
    南鎮崎頂里10鄰山頂49號空地前，庚○○竟臨時起意與丙○○共同基於意圖為自己不法所有之犯意聯絡，徒手搬運辛○○置放於該處之H 型鋼鐵4 支，得手後，置放於前開自用小
    貨車上，庚○○明知上開車輛係丙○○所竊取之贓物，仍予
    以收受，由其負責駕駛該車，2 人旋即離開現場。嗣於同日
    上午7 時50分許，在苗栗縣頭份鎮○○路之民皓中古舊貨回
    收站，為警循線查獲。
三、案經己○○訴由暨苗栗縣警察局頭份分局報請臺灣苗栗地方
    法院檢察署檢察官偵查起訴。
　　理  由
一、上揭事實，業據被告庚○○於本院審理時坦承不諱，且與告
    訴人己○○於警詢中所指訴及被害人乙○○、辛○○分別於
    警詢中所陳述之情節均大致相符，並經證人即共同被告戊○○、警員甲○○於偵查中結證屬實，此外復有戊○○竊盜案
    現場圖1 張、贓物認領保管單3 紙、車籍作業系統- 查詢認
    可資料2 紙、照片5 幀在卷可稽，及大小鉗子、起子各1 把
    扣案可佐，被告之自白與事實相符，本件事證明確，被告之
    犯行應堪認定。
二、按刑法第329 條之以強盜論，即以強盜罪相當之條文處罰之
    意，並非專以同法第328 條第1 項之強盜論，故同法第330
    條所謂犯強盜罪，不僅指自始犯強盜罪者而言，即依同法第
    329 條以強盜論者，亦包括之，如此項準強盜有刑法第321
    條第1 項各款情形之一，自應依同法第330 條論處（最高法
    院67年台上字第2848號、48年台上字第878 號判例意旨足資
    參照）。次按刑法第321 條第1 項第3 款之攜帶兇器竊盜罪
    ，係以行為人攜帶兇器竊盜為其加重條件，此所謂兇器，其
    種類並無限制，凡客觀上足對人之生命、身體、安全構成威
    脅，具有危險性之兇器均屬之，且祇須行竊時攜帶此種具有
    危險性之兇器為已足，並不以攜帶之初有行兇之意圖為必要
    ；又無論行為人主觀是否旨在行兇抑僅便利行竊，然在客觀
    上顯具有行兇之危險性，自屬兇器之一種（最高法院62年台
    上字第2489號及70年台上字第1613號判例意旨可資參照）。
    共同被告戊○○持其所有之小鉗子1 把及於現場所拿取之大
    鉗子及起子各1 把，均係質硬銳利之器具，在客觀上已足對
    他人之生命身體安全構成威脅，具有危險性，自屬刑法第32
    1 條第1 項第3 款之「兇器」。渠等損壞告訴人己○○所使
    用之車輛並竊取該車上之汽車音響後，為警當場發現，被告
    為脫免逮捕，竟當場駕車衝撞警員甲○○，核其所為，係犯
    刑法刑法第135 條第1 項之妨害公務罪、第329 條之準強盜
    罪，而有同法第321 條第1 項第3 款之情形，應依同法第33
    0 條第1 項加重強盜罪論處及第354 條毀損罪。又被告與共
    同被告丙○○共同行竊及駕駛贓車部分，係犯刑法第320 條
    第1 項竊盜罪、第349 條第1 項收受贓物罪。起訴書認被告
    所犯事實欄一部分，係犯刑法第330 條第2 項、第1 項之加
    重強盜未遂罪，惟按刑法準強盜罪，係以竊盜或搶奪為前提
    ，在脫免逮捕之情形，其竊盜或搶奪既遂者，即以強盜既遂
    論，如竊盜或搶奪為未遂，即以強盜未遂論；本件共同被告
    戊○○竊取上開汽車音響得手後，已置入被告所在把風之前
    揭紅色自用小客車內，又接續竊取汽車電門鎖零件等情，為
    被告所不否認，並經證人戊○○證述明確，顯見其2 人竊盜
    犯行已達既遂之程度，揆諸前揭判例意旨，被告所為，應係
    犯刑法第329 條、第330 條第1 項之加重強盜既遂罪，此部
    分業經蒞庭檢察官當庭更正，並據以論告（見審判筆錄），
    故應以蒞庭檢察官到庭更正之刑法第330 條第1 項為檢察官
    所引應適用之法條，併此敘明。又起訴書雖未就被告所犯毀
    損罪及收受贓物罪部分起訴，然此部分與前開論罪部分均有
    裁判上1 罪之關係，均為起訴效力所及，本院亦自得併予審
    理，附此敘明。被告與共同被告戊○○所犯加重竊盜部分及
    與共同被告丙○○所犯竊盜罪部分，有犯意聯絡及行為分擔
    ，應論以刑法第28條共同正犯。被告以1 行為觸犯上開妨害
    公務及加重強盜罪，為想像競合犯，應從較重之刑法第330
    條第1 項之加重強盜罪論處。再被告所犯毀損罪與加重強盜
    罪間及所犯收受贓物罪與竊盜罪間，均有方法結果之牽連關
    係，依刑法第55條規定，應分別從較重之加重強盜罪及竊盜
    罪處斷。被告所犯上開2 罪間，犯意個別，行為互殊，應予
    分論併罰。爰審酌被告攜帶兇器竊盜，犯行不輕，所竊取之
    財物價值，及為脫免逮捕，不顧他人安危，駕車衝撞警員，
    漠視公權力，影響公共安全甚鉅，危害社會秩序，造成危害
    不小，竊得之財物價值、及其生活狀況、智識程度、犯罪動
    機、目的、手段、犯後終能坦承犯行、態度尚佳等一切情狀
    ，分別量處如主文所示之刑，並定其應執行之刑。扣案之小
    鉗子1 把，係共同被告戊○○所有供渠等犯罪所用之物，業
    據共同被告戊○○供明在卷，應依刑法第38條第1 項第2款
    規定予以宣告沒收；至扣案之大鉗子及起子各1 把，雖係共
    同被告戊○○供本件犯罪所用之物，惟非其2 人所有，亦經
    被告及共同被告戊○○供明在卷，自不得宣告沒收，併此敘
    明。
據上論斷，應依刑事訴訟法第299 條第1 項前段，刑法28條、第
320 條第1 項、第135 條第1 項、第330 條第1 項、第349 條第
1 項、第354 條、第55條、第51條第5 款、第38條第1 項第2 款
，罰金罰鍰提高標準條例第1 條前段，判決如主文。
本案經檢察官黃彥琿到庭執行職務。
中　　華　　民　　國　　94　　年　　7 　　月　　26　　日
                  刑事第三庭  審判長法  官  劉興浪
                                    法  官  楊台清
                                    法  官  林卉聆
以上正本證明與原本無異。
如不服本判決，應於判決送達後10日內向本院提出上訴狀。
   　　　                           書記官　盧俊良
中　　華　　民　　國　　94　　年　　7 　　月　　26　　日
附錄論罪科刑之法條全文：
中華民國刑法第320條第1項
意圖為自己或第三人不法之所有，而竊取他人之動產者，為竊盜
罪，處5 年以下有期徒刑、拘役或500 元以下罰金。
中華民國刑法第135條第1項
對於公務員依法執行職務時，施強暴脅迫者，處3 年以下有期徒
刑、拘役或300 元以下罰金。
中華民國刑法第330條第1項
犯強盜罪而有第321 條第1 項各款情形之一者，處7 年以上有期
徒刑。
中華民國刑法第349條第1項
收受贓物者，處3 年以下有期徒刑、拘役或500 元以下罰金。
中華民國刑法第354條
毀棄、損壞前二條以外之他人之物或致令不堪用，足以生損害於
公眾或他人者，處2 年以下有期徒刑、拘役或500 元以下罰金。
